<?xml version='1.0' encoding='utf-8'?>
<verb default="leabaigh" disambig="">
  <verbalNoun default="leabú" />
  <verbalAdjective default="leabaithe" />
  <tenseForm default="leabaigh" tense="Past" dependency="Indep" person="Base" />
  <tenseForm default="leabaíomar" tense="Past" dependency="Indep" person="Pl1" />
  <tenseForm default="leabaíodar" tense="Past" dependency="Indep" person="Pl3" />
  <tenseForm default="leabaíodh" tense="Past" dependency="Indep" person="Auto" />
  <tenseForm default="leabaigh" tense="Past" dependency="Dep" person="Base" />
  <tenseForm default="leabaíomar" tense="Past" dependency="Dep" person="Pl1" />
  <tenseForm default="leabaíodar" tense="Past" dependency="Dep" person="Pl3" />
  <tenseForm default="leabaíodh" tense="Past" dependency="Dep" person="Auto" />
  <tenseForm default="leabaíodh" tense="PastCont" dependency="Indep" person="Base" />
  <tenseForm default="leabaínn" tense="PastCont" dependency="Indep" person="Sg1" />
  <tenseForm default="leabaíteá" tense="PastCont" dependency="Indep" person="Sg2" />
  <tenseForm default="leabaímis" tense="PastCont" dependency="Indep" person="Pl1" />
  <tenseForm default="leabaídís" tense="PastCont" dependency="Indep" person="Pl3" />
  <tenseForm default="leabaítí" tense="PastCont" dependency="Indep" person="Auto" />
  <tenseForm default="leabaíodh" tense="PastCont" dependency="Dep" person="Base" />
  <tenseForm default="leabaínn" tense="PastCont" dependency="Dep" person="Sg1" />
  <tenseForm default="leabaíteá" tense="PastCont" dependency="Dep" person="Sg2" />
  <tenseForm default="leabaímis" tense="PastCont" dependency="Dep" person="Pl1" />
  <tenseForm default="leabaídís" tense="PastCont" dependency="Dep" person="Pl3" />
  <tenseForm default="leabaítí" tense="PastCont" dependency="Dep" person="Auto" />
  <tenseForm default="leabaíonn" tense="PresCont" dependency="Indep" person="Base" />
  <tenseForm default="leabaím" tense="PresCont" dependency="Indep" person="Sg1" />
  <tenseForm default="leabaímid" tense="PresCont" dependency="Indep" person="Pl1" />
  <tenseForm default="leabaítear" tense="PresCont" dependency="Indep" person="Auto" />
  <tenseForm default="leabaíonn" tense="PresCont" dependency="Dep" person="Base" />
  <tenseForm default="leabaím" tense="PresCont" dependency="Dep" person="Sg1" />
  <tenseForm default="leabaímid" tense="PresCont" dependency="Dep" person="Pl1" />
  <tenseForm default="leabaítear" tense="PresCont" dependency="Dep" person="Auto" />
  <tenseForm default="leabóidh" tense="Fut" dependency="Indep" person="Base" />
  <tenseForm default="leabóimid" tense="Fut" dependency="Indep" person="Pl1" />
  <tenseForm default="leabófar" tense="Fut" dependency="Indep" person="Auto" />
  <tenseForm default="leabóidh" tense="Fut" dependency="Dep" person="Base" />
  <tenseForm default="leabóimid" tense="Fut" dependency="Dep" person="Pl1" />
  <tenseForm default="leabófar" tense="Fut" dependency="Dep" person="Auto" />
  <tenseForm default="leabódh" tense="Cond" dependency="Indep" person="Base" />
  <tenseForm default="leabóinn" tense="Cond" dependency="Indep" person="Sg1" />
  <tenseForm default="leabófá" tense="Cond" dependency="Indep" person="Sg2" />
  <tenseForm default="leabóimis" tense="Cond" dependency="Indep" person="Pl1" />
  <tenseForm default="leabóidís" tense="Cond" dependency="Indep" person="Pl3" />
  <tenseForm default="leabófaí" tense="Cond" dependency="Indep" person="Auto" />
  <tenseForm default="leabódh" tense="Cond" dependency="Dep" person="Base" />
  <tenseForm default="leabóinn" tense="Cond" dependency="Dep" person="Sg1" />
  <tenseForm default="leabófá" tense="Cond" dependency="Dep" person="Sg2" />
  <tenseForm default="leabóimis" tense="Cond" dependency="Dep" person="Pl1" />
  <tenseForm default="leabóidís" tense="Cond" dependency="Dep" person="Pl3" />
  <tenseForm default="leabófaí" tense="Cond" dependency="Dep" person="Auto" />
  <moodForm default="leabaíodh" mood="Imper" person="Base" />
  <moodForm default="leabaím" mood="Imper" person="Sg1" />
  <moodForm default="leabaigh" mood="Imper" person="Sg2" />
  <moodForm default="leabaímis" mood="Imper" person="Pl1" />
  <moodForm default="leabaígí" mood="Imper" person="Pl2" />
  <moodForm default="leabaídís" mood="Imper" person="Pl3" />
  <moodForm default="leabaítear" mood="Imper" person="Auto" />
  <moodForm default="leabaí" mood="Subj" person="Base" />
  <moodForm default="leabaímid" mood="Subj" person="Pl1" />
  <moodForm default="leabaítear" mood="Subj" person="Auto" />
</verb>
